【裁判字號】    99,交易,312
【裁判日期】    990827
【裁判案由】    業務過失傷害
【裁判全文】
臺灣臺北地方法院刑事判決             99年度交易字第312號
公  訴  人  臺灣臺北地方法院檢察署檢察官
被      告  甲○○
上列被告因業務過失傷害案件，經檢察官提起公訴（九十九年度
偵緝字第三三號），本院判決如下：
    主  文
甲○○從事業務之人，因業務上之過失傷害人，處有期徒刑月
，如易科罰金，以新臺幣壹仟元折算壹日。
    事  實
一、甲○○前有妨害兵役前科（不構成累犯），平日為營業小客
    車駕駛人，係以從事駕駛營業小客車為業務之人。於民國九
    十七年十月二十四日上午九時許，甲○○駕駛車牌號碼八六
    五－ＮＴ號營業小客車沿臺北市○○路由南往北方向行駛，
    於行經吉林路與民族東路口之行人穿越道處，本應注意汽車
    行經行人穿越道，遇有行人穿越時，無論有無交通指揮人員
    指揮或號誌指示，均應暫停讓行人先行通過，而當時天候晴
    、日間自然光線、所行經之柏油路面乾燥無缺陷、無障礙物
    、視距良好，並無不能注意之情事，竟疏未注意，未確實暫
    停讓當時由北往南行走於該行人穿越道之行人乙○先行通過
    ，即貿然自吉林路左轉至民族東路，其所駕駛車輛之左前車
    頭因而撞及乙○，致乙○受有全身多處擦傷及挫傷等傷害。
    甲○○在肇事後，於未被有偵查犯罪職權之機關或公務員發
    覺前，即向據報到場處理之臺北市政府警察局交通警察大隊
    中山分隊警員坦承為肇事者而自首接受裁判。
二、案經乙○訴由臺北市政府警察局中山分局報請臺灣臺北地方
    法院檢察署檢察官偵查起訴。
    理  由
壹、程序方面即本案證據之證據能力之認定：
一、按醫師執行醫療業務時，不論患者是因病尋求診療，或因特
    殊目的而就醫，醫師於診療過程中，應依醫師法之規定，製
    作病歷，此一病歷之製作，均屬醫師於醫療業務過程中所須
    製作之紀錄文書，而且每一醫療行為均屬可分，因其接續之
    看診行為而構成醫療業務行為，其中縱有因訴訟目的，例如
    被毆傷而尋求醫師之治療，對醫師而言，仍屬其醫療業務行
    為之一部分，仍應依法製作病歷，則該病歷仍屬業務上所製
    作之紀錄文書，與通常之醫療行為所製作之病歷無殊，自屬
    刑事訴訟法第一百五十九條之四第二款所稱從事業務之人於
    業務上所須製作之紀錄文書，而診斷證明書係依病歷所轉錄
    之證明文書，自仍屬本條項之證明文書（最高法院九十七年
    度臺上字第六六六號裁判要旨參照），是卷內之診斷證明書
    依法有證據能力。
二、證人即告訴人乙○於檢察官偵查中之供詞，業經具結，有結
    文在卷為憑，且偵查中檢察官向被告以外之人所取得之陳述
    ，原則上均能遵守法律規定，不致違法取供，其可信性極高
    ，並無顯有不可信之情況，揆之刑事訴訟法第一百五十九條
    之一第二項之規定，該證人於檢察官偵查中之供詞，顯有證
    據能力而得為證據。
三、至本院用以認定被告甲○○犯有本案罪行之卷內其餘書面證
    據資料，因被告於本院審理中並未爭執該等證據之證據能力
    ，復未於言詞辯論終結前聲明異議，本院審酌該等證據作成
    時之情況，並無不宜作為證據之情事，依刑事訴訟法第一百
    五十九條之五第二項之規定，均得作為證據。
貳、實體方面：
一、上開事實，業據被告於本院審理中坦承不諱，核與證人即告
    訴人乙○證述情節相符（見九十八年度偵字第一一三八五號
    偵查卷宗第五、六、三十七頁），並有臺北市政府警察局交
    通警察大隊道路交通事故初步分析研判表（見同上偵查卷宗
    第十一頁）、道路交通事故現場圖（見同上偵查卷宗第十八
    頁）、道路交通事故補充資料表（見同上偵查卷宗第十九頁
    ）、交通事故談話紀錄表（見同上偵查卷宗第二十、二十一
    頁）、道路交通事故調查報告表(一)、(二)（見同上偵查卷宗第
    二十二、二十三頁）、照片列印資料（見同上偵查卷宗第二
    十七至三十一頁）、馬偕紀念醫院臺北院區診斷證明書（見
    同上偵查卷宗第九頁）、臺北市交通事件裁決所九十九年二
    月九日北市裁鑑字第○九九三○一六八○○○號函所檢附之
    臺北市車輛行車事故鑑定委員會鑑定意見書（見九十九年度
    偵緝字第三三號偵查卷宗第二十三至二十六頁）等附卷可稽
    ，是被告之任意性自白顯與事實相符。
二、按「汽車行經行人穿越道，遇有行人穿越時，無論有無交通
    指揮人員指揮或號誌指示，均應暫停讓行人先行通過。」，
    此為道路交通安全規則第一百零三條第二項所明定，被告駕
    車自應注意上述規定，而本案事發當時天候晴、日間自然光
    線、柏油路面乾燥無缺陷、無障礙物、視距良好等情況，有
    前開道路交通事故調查報告表(一)、現場照片列印資料等在卷
    可按，被告既無不能注意之情事，竟疏未注意，未確實暫停
    讓當時由北往南行走於該行人穿越道之行人即告訴人先行通
    過，即貿然自吉林路左轉至民族東路而肇事，致告訴人受有
    上開如事實欄所載之傷害，被告對於本案事故之發生，自有
    過失，且其過失行為與告訴人所受傷害結果間顯具有相當因
    果關係。綜上，本案事證明確，被告犯行堪以認定，應予依
    法論科。另被告聲請本院調閱通聯紀錄一節，因被告聲請調
    查此證據係為證明其欲與告訴人談和解之事，然被告於本院
    審理中既自承本案從九十九年五月繫屬法院到現在，均未和
    告訴人聯絡或談和解的事情等語（見本院九十九年八月十九
    日審判筆錄）在卷，本院認無調查此證據之必要，不予調查
    ，附此敘明。
三、被告為營業小客車駕駛人，係以駕駛營業小客車為業務之人
    ，其因業務上之過失致告訴人受有上開傷害，核其所為係犯
    刑法第二百八十四條第二項前段之業務過失傷害罪。再被告
    為汽車駕駛人，駕車行經行人穿越道不依規定讓行人優先通
    行，因而致告訴人受傷，依法既應負業務過失傷害之刑事責
    任，業如前述，自應依道路交通管理處罰條例第八十六條第
    一項之規定，加重其刑。又被告在肇事後，於犯罪未被任何
    有偵查犯罪職權之機關或公務員發覺前，不逃避接受裁判，
    且於警員據報前往現場處理時在場，並當場承認為肇事人，
    有臺北市政府警察局交通警察大隊中山分隊所製作之道路交
    通事故肇事人自首情形紀錄表在卷足憑（見臺灣臺北地方法
    院檢察署九十八年度偵字第一一三八五號偵查卷宗第二十五
    頁），其對於未發覺之罪自首而接受裁判，爰依刑法第六十
    二條前段之規定減輕其刑，並依法先加後減。爰審酌被告之
    品行、告訴人所受傷害之程度，被告之生活狀況、初中肄業
    之智識程度，迄今仍未與告訴人達成和解或取得告訴人之諒
    解，暨被告於本院審理中坦承犯行之態度等一切情狀，認公
    訴人於本院審理中所求處之有期徒刑六月，尚嫌過重，爰量
    處如主文所示之刑，並諭知易科罰金之折算標準。
據上論斷，應依刑事訴訟法第二百八十四條之一、第二百九十九
條第一項前段，道路交通管理處罰條例第八十六條第一項，刑法
第二百八十四條第二項前段、第六十二條前段、第四十一條第一
項前段，刑法施行法第一條之一第一項、第二項前段，判決如主
文。
本案經檢察官鄭深元到庭執行職務。
中    華    民    國    99    年    8     月    27    日
                  交通法庭  法  官  黃紹紘
以上正本證明與原本無異
如不服本判決應於收受送達後十日內向本院提出上訴書狀，並應
敘述具體理由；其未敘述上訴理由者，應於上訴期間屆滿後二十
日內向本院補提理由書（均須按他造當事人之人數附繕本）「切
勿逕送上級法院」。告訴人或被害人如對於本判決不服者，應具
備理由請求檢察官上訴，其上訴期間之計算係以檢察官收受判決
正本之日期為準。
                            書記官  陳靜君
中    華    民    國    99    年    9     月    6     日
附錄本案論罪科刑所犯法條全文
刑法第二百八十四條
因過失傷害人者，處六月以下有期徒刑、拘役或五百元以下罰金
，致重傷者，處一年以下有期徒刑、拘役或五百元以下罰金。
從事業務之人，因業務上之過失傷害人者，處一年以下有期徒刑
、拘役或一千元以下罰金，致重傷者，處三年以下有期徒刑、拘
役或二千元以下罰金。

司法院資訊處製作；財團法人民間司法改革基金會備份。
